臺灣臺中地方法院刑事判決　　　　　　 100年度易字第3749號
公　訴　人　臺灣臺中地方法院檢察署檢察官
被　　　告　許智威
上列被告因竊盜案件，經檢察官提起公訴（100年度偵字第22463
號），於本院審判程序，被告就被訴事實為有罪之陳述，經本院
告知簡式審判程序意旨，並聽取當事人之意見後，裁定改行簡式
審判程序，本院判決如下：
    主    文
許智威踰越安全設備、侵入住宅竊盜，處有期徒刑壹年。
    犯罪事實
一、許智威於民國98年間，因加重竊盜罪，經本院於98年4月7日
    以98年中簡字第1200號判處有期徒刑4月，於98年5月4日確
    定；因加重竊盜及偽造文書罪，經本院於98年5月4日以98年
    易字第915號判處有期徒刑4月、6月、4月、4月、2月，並定
    執行有期徒刑10月，於98年5月25日確定；因加重竊盜罪，
    經臺灣桃園地方法院於98年8月31日以98年壢簡字第1102號
    判處有期徒刑6月，於98年10月5日確定；因加重竊盜罪，經
    臺灣花蓮地方法院於98年5月25日以98年花簡字第519號判處
    有期徒刑6月，於98年6月29日確定；因加重竊盜及違反電信
    法等罪，經本院於98年7月9日以98年訴字第2015號判處有期
    徒刑7月、7月、4月，並定執行有期徒刑1年2月，於98年7月
    27日確定；以上各罪，經臺灣桃園地方法院於98年11月18日
    以98年度聲字第4284號裁定定應執行有期徒刑3年，於98年
    12月1日確定。許智威於98年6月2日入監，100年1月28日因
    縮短刑期假釋出監，101年1月4日始假釋付保護管束期滿（
    於本件不構成累犯）。竟不知悔改，意圖為自己不法之所有
    ，於100年7月1日晚間10時5分許，在臺中市○區○村路○段
    133巷20號陳喬安日常居住之場所住處，以徒手攀爬鄰房外
    牆之方式，開啟上址2樓未上鎖而具有防閑作用為安全設備
    之窗戶後，自窗戶踰越進入屋內，侵入住宅（無故侵入住宅
    部分未據告訴），徒手竊取陳喬安所有之蘋果牌黑色iPHONE
    4手機1支（手機序號：IMEＺ000000000000000號、價值約新
    臺幣【下同】3萬元）、皮夾1個（內有現金6萬元、國民身
    分證、全民健康保險卡、臺灣銀行信用卡各1張）。得手後
    ，將手機、皮夾及證件丟棄在臺中市區水溝內，現金則供己
    花用殆盡。嗣陳喬安發現失竊報警，為警循線查知上情。
二、案經陳喬安訴由臺中市政府警察局第一分局報請臺灣臺中地
    方法院檢察署偵查起訴。
    理    由
一、證據能力部分：
    按除被告所犯為死刑、無期徒刑、最輕本刑為3年以上有期
    徒刑之罪或高等法院管轄第一審案件者外，於刑事訴訟法第
    273條第1項程序進行中，被告先就被訴事實為有罪之陳述時
    ，審判長得告知被告簡式審判程序之旨，並聽取當事人、代
    理人、辯護人及輔佐人之意見後，裁定進行簡式審判程序，
    為刑事訴訟法第273條之1第1項所明定；而簡式審判程序，
    貴在審判程序之簡省、便捷，故調查證據程序宜由審判長便
    宜行事，以適當之方法行之即可。是簡式審判程序中關於調
    查證據之程序，亦予簡化，關於證據調查之次序、方法之預
    定、證據調查請求之限制、證據調查之方法、證人、鑑定人
    之詰問方式等，均不須強制適用一般審判程序之規定。又因
    被告對犯罪事實不爭執，可認定被告並無行使反對詰問權之
    意，因此有關傳聞證據之證據能力限制，亦無庸適用。刑事
    訴訟法乃增訂第273條之2規定「簡式審判程序之證據調查，
    不受第159條第1項、第161條之2、第161條之3、第163條之1
    及第164條至第170條規定之限制」。本件經本院依上開規定
    適用簡式審判程序，是下列所採用之證據，均不受傳聞證據
    證據能力之限制，均有證據能力。
二、認定犯罪事實所根據之證據及理由：
(一)、被告許智威於偵訊時及本院審理中之自白（見臺灣臺中地方
    法院檢察署100年度偵字第22463號偵卷第15─15頁背面、本
    院卷第18─19頁、20頁背面─21頁）。
(二)、告訴人陳喬安之指述（見台中市政府警察局第一分局警卷第
    1─2頁、100年度偵字第22463號偵卷第18頁）。
(三)、內政部警政署刑事警察局鑑定書、指紋卡片影本、臺中市政
    府警察局第一分局刑案現場勘察報告各1份、刑案現場照片
    32 張、監視器翻拍照片2張（見台中市政府警察局第一分局
    警卷第11─35頁、第44頁）
(四)、綜上所述，被告之自白，核與事實相符，應堪採信。本案事
    證已臻明確，被告犯行應堪認定。
三、論罪科刑之理由：
(一)、按刑法第321條第1項第1款之侵入住宅竊盜罪，其所謂「住
    宅」，乃指人類日常居住之場所而言；又所謂其他安全設備
    ，係指門扇牆垣以外之防閑設備而言，而窗戶具有防閑作用
    ，非其家由此進出之門，自屬該條款所定之其他安全設備（
    最高法院76年臺上字第2972號、45年臺上字第1443號判例意
    旨參照）。本件被告在告訴人陳喬安日常居住之場所住處，
    以開啟上址2樓未上鎖而具有防閑作用之窗戶後，自窗戶踰
    越進入住宅屋內，徒手竊取上開財物，核屬踰越安全設備、
    侵入住宅竊盜。
(二)、核被告所為，係犯刑法第321條第1項第2款、第1款踰越安全
    設備、侵入住宅竊盜罪。
(三)、爰審酌被告前有多次加重竊盜等前科（參臺灣臺中地方法院
    檢察署刑案資料查註紀錄表及臺灣高等法院被告前案紀錄表
    ），素行欠佳，其行為時係年滿21歲智識成熟之成年男子，
    猶犯下本案加重竊盜罪，惡性非輕，本案其所竊取之財物價
    值約9萬元，惟其事後坦承犯行，犯後態度尚屬良好，其犯
    罪之手段暨其高職肄業之智識程度、具平地原住民身分（詳
    全戶戶籍資料查詢結果、個人基本資料查詢結果之教育程度
    註記欄、原住民註記欄之記載，見台中市政府警察局第一分
    局警卷第3頁、本院卷第12頁）等一切情狀，量處如主文所
    示之刑。
四、應適用之法條：
(一)、刑事訴訟法第273條之1第1項、第299條第1項前段。
(二)、刑法第321條第1項第1款、第2款。
本案經檢察官吳錦龍到庭執行職務。
中    華    民    國  100    年     12    月    21    日
                  刑事第三庭  法  官  陳秋月
以上正本證明與原本無異。
如不服本判決，應於收受送達後10日內，向本院提出上訴書狀（
應敘述具體理由並附繕本）。上訴書狀如未敘述理由，應於上訴
期間屆滿後20日內補提理由書於本院。
告訴人或被害人如對於本判決不服者，應具備理由請求檢察官上
訴，其上訴期間之計算係以檢察官收受判決正本之日期為準。
                              書記官  江婉君
中    華    民    國  100    年     12    月    21    日
附錄論罪科刑法條：
刑法第321條第1項第1、2款：
犯竊盜罪而有左列情形之一者，處6月以上、5年以下有期徒刑，
得併科新臺幣10萬元以下罰金：
一、侵入住宅或有人居住之建築物、船艦或隱匿其內而犯之者。
二、毀越門扇、牆垣或其他安全設備而犯之者。